最　高　行　政　法　院　裁　定
　　　　　　　　　　　　　　　　　　 94年度裁字第02459號
上　訴　人　乙○○
被 上訴 人　勞工保險局
代　表　人　甲○
上列當事人間因勞保事件，上訴人對於中華民國93年5月27日臺
北高等行政法院91年度訴字第4141號判決，提起上訴。本院裁定
如下：
　　主  文
上訴駁回。
上訴審訴訟費用由上訴人負擔。
　　理  由
一、按對於高等行政法院判決上訴，非以其違背法令為理由，不
    得為之，行政訴訟法第242條定有明文。是對於高等行政法
    院判決上訴，若未具體說明原判決違背何項法令、不適用或
    如何適用不當之具體情事，即非主張原判決違背法令以為上
    訴理由，其上訴不應准許。
二、原審斟酌全辯論意旨及調查證據結果，以：（一）上訴人於
    民國（下同）90年12月18日以其患第4、5腰椎、第1薦骨滑
    脫症，檢據向被上訴人申請普通疾病殘廢給付，惟其已於90
    年10月5日退職退保，並領取25個月老年給付，為上訴人所
    不爭執，堪認為真實。又查上訴人檢據之長庚醫院90年10月
    24日出具之殘廢診斷書記載，上訴人係於90年10月24日治療
    終止審定成殘，至上訴人嗣於申請審議時提出長庚醫院91年
    1月9日出具治療終止診斷殘廢日期為90年9月5日之殘廢診斷
    書，經長庚醫院於91年2月7日以（91）長庚醫北字第0535號
    函指出其確定診斷殘廢日，請依據最近之回診日為正確（即
    90年10月24日，原90年9月5日應為筆誤），故被上訴人以上
    訴人90年10月24日審定成殘當時保險效力已終止，否准其普
    通疾病殘廢給付之申請，並無不合。（二）上訴人主張其於
    90年10月5日退職退保前即已申請，然本件係就上訴人90年
    12月18日申請所為核定之爭議，與上訴人90年10月5日之申
    請無關，又本件係普通疾病殘廢給付之申請，不生上訴人所
    稱得依退保後殘廢給付辦法第3條規定核給之問題，而認上
    訴人主張均無可採，原處分及訴願決定均無違誤，而為駁回
    上訴人在原審之訴之判決。
三、本件上訴意旨略謂：上訴人加入勞保至退保均係從事職業司
    機工作，自83年起即罹患系爭疾病，期間斷續就醫均未獲痊
    癒，長庚醫院於90年9月5日草率審定上訴人未成殘，嗣經上
    訴人於同年10月24日回診，始於是日審定上訴人為殘廢。然
    上訴人於退保後經長庚醫院審定成殘後並無任何與腰椎疾病
    有關之就診紀錄，是被上訴人認本件與勞工保險條例第19條
    第1項係於保險效力終止後所生之事故不符顯然有誤。為此
    ，訴請廢棄原判決等語。經查，上訴意旨一再述說者乃原處
    分是否違法之事由，惟對原審判決究竟有何違背法令之事由
    ，並未具體指明，難認對於原判決如何違背法令已有具體指
    摘，依首揭說明，其上訴為不合法，應予駁回。
四、依行政訴訟法第249條第1項前段、第104條、民事訴訟法第
    95條、第78條，裁定如主文。
中　　華　　民　　國　　94　　年　　11　　月　 17 　　日
                  第五庭審判長法  官　高　啟　燦
                              法  官　蔡　進　田
                              法  官　黃　璽　君
                              法  官　廖　宏　明
                              法  官  楊  惠  欽
以  上  正  本  證  明  與  原  本  無  異
中　　華　　民　　國　　94　　年　　11　　月　　17　　日
　　　　　　　　　　　　　　　書記官　張　雅　琴
